【裁判字號】    99,交聲,1152
【裁判日期】    991130
【裁判案由】    違反道路交通管理處罰條例聲明異議
【裁判全文】
臺灣士林地方法院交通事件裁定        99年度交聲字第1152號
原處分機關  臺北市交通事件裁決所
異  議  人
即受處分人  黃世杰
上列異議人即受處分人因違反道路交通管理處罰條例案件，對於
臺北市交通事件裁決所於民國99年10月15日所為之裁決（北市裁
罰字第裁22-AC0000000號），聲明異議，本院裁定如下：
    主  文
異議駁回。
    理  由
一、按「汽車駕駛人，行經有燈光號誌管制之交岔路口闖紅燈者
    ，處新臺幣1800元以上5400元以下罰鍰。」、「汽車駕駛人
    有下列各款所列條款之一者，除依原條款處罰鍰外，並予記
    點：．．．三、有第43條、第53條或第54條情形之一者，各
    記違規點數三點。」，道路交通管理處罰條例第53條第1 項
    、第63條第1項第3款分別定有明文。
二、原處分意旨略以：異議人即受處分人於民國99年9 月3 日11
    時14分許駕駛車號8538-DC 號自小客車，行經臺北市○○路
    與士商路口時，經臺北市政府警察局士林分局交通分隊員警
    舉發「駕車行經有燈光號誌管制之交岔路口闖紅燈」之違規
    ，爰依道路交通管理處罰條例第53條第1 項、第63條第1 項
    第3 款（原處分漏記第3 款），裁處異議人新臺幣（下同）
    2,700 元，並記違規點數3 點。
三、聲明異議意旨略稱：異議人當時行經路口時，因黃燈太快轉
    換為紅燈，以致於遭舉發，異議人認現場號誌轉換時間過短
    ，設置不良，爰聲明異議，請求撤銷原處分等語。
四、經查：
  (一)本件異議人於申訴書中先辯稱因現場號誌由黃燈轉換為紅燈
    之間隔過短，其始遭舉發（見本院卷第4 頁），惟後又辯稱
    其通過該路口當時燈號仍為綠燈（見本院卷第14頁），前後
    已有不符；且觀之本件逕行舉發之採證照片2 幀，第1 幀係
    異議人車輛在路口號誌已顯示紅燈後1 點21秒之時，車輛後
    輪前緣以後之車身仍在停止線後方，第2 幀則係異議人車輛
    在路口號誌已顯示紅燈後2 點21秒之時，繼續以時速34公里
    之車速前駛至全部車身已完全超越停止線駛至路口中，有臺
    北市政府警察局士林分局99年11月12日函文及照片2 幀在卷
    可稽（見本院卷第15、16頁），依上開第2 幀照片所示，當
    時異議人車速為34公里，即每秒前進約9.5 公尺，又觀之上
    開第1 幀照片，其車輛在紅燈已亮起1 點21秒後，仍僅有前
    約5 分之4 之車身超越停止線，依一般自小客車平均車身長
    度約4.5 公尺反推核算，該車車頭在紅燈甫亮起時，應仍在
    停止線後方約7.5 公尺處，是異議人上開辯稱其通過該路口
    時燈號仍為綠燈乙節，亦難採信，堪認其確有上開闖越紅燈
    之違規事實無疑。
  (二)異議人另辯稱現場黃燈轉換為紅燈之間隔過短等語。惟按法
    院受理有關交通事件，準用刑事訴訟法之規定；又除法律另
    有規定外，實施刑事訴訟程序之公務員因違背法定程序取得
    之證據，其有無證據能力之認定，應審酌人權保障及公共利
    益之均衡維護，道路交通管理處罰條例第89條、刑事訴訟法
    第158 條之4 分別定有明文。查現場號誌係於顯示黃燈3.04
    秒後轉換為紅燈，而現場測速照相係於轉為紅燈後1.21秒始
    啟動，有臺北市政府警察局士林分局99年10月5 日北市警分
    交字第09932956500 號函文及99年11月12日北市警士分交字
    第09933366800 號函文各1 份在卷可憑（見本院卷第10、15
    頁），是駕駛人於目睹黃燈後，仍有4.25秒之煞車反應時間
    ，且系爭車輛之車頭在紅燈甫亮起時，既在停止線後方約7.
    5 公尺處，業如前述，再依異議人時速為34公里及黃燈顯示
    期間為3.04秒等數據進一步推算，異議人在黃燈甫亮起時車
    頭應仍在停止線後方約36.4公尺處，距離停止線顯有相當距
    離，益證異議人在黃燈後仍有足夠時間煞停，惟其仍繼續前
    駛，過失程度甚大，本件縱認上開地點之燈號轉換間隔較短
    ，惟衡以本件異議人上開違規情事所涉及道路安全公共利益
    之均衡維護，本院認該程序瑕疵仍不足以影響本案認定，附
    予敘明。
  (三)綜上，異議人上開所辯，尚難置採，堪認異議人確有本案之
    違規事實無疑，原處分機關依據道路交通管理處罰條例第53
    條第1 項、第63條第1 項第3 款規定，裁處異議人2 千7 百
    元罰鍰，並記違規點數3 點，核無違誤，本件聲明異議核無
    理由，應予駁回。
據上論斷，依道路交通案件處理辦法第19條，裁定如主文。
中    華    民    國    99    年    11    月    30    日
                    交通法庭法  官  黃珮茹
以上正本證明與原本無異。
如不服本裁定應於送達後5日內向本院提出抗告狀。
                            書記官  張馨尹
中    華    民    國    99    年    11    月    30    日

司法院資訊處製作；財團法人民間司法改革基金會備份。
